【裁判字號】    99,易,213
【裁判日期】    990129
【裁判案由】    贓物
【裁判全文】
臺灣臺中地方法院刑事判決               99年度易字第213號
公  訴  人  臺灣臺中地方法院檢察署檢察官
被      告  甲○○
            乙○○
上列被告因贓物案件，經檢察官提起公訴（98年度偵字第14298
號），本院判決如下：
    主    文
甲○○收受贓物，累犯，處有期徒刑陸月，如易科罰金，以新臺
幣壹仟元折算壹日。
乙○○收受贓物，處有期徒刑肆月，如易科罰金，以新臺幣壹仟
元折算壹日。
    犯罪事實及理由
一、本案犯罪事實：
    甲○○前於民國94年間因違反毒品危害防制條例案件，經本
    院以94年度訴字第2877號判處應執行有期徒刑1 年2 月確定
    入監執行後，於95年9 月29日縮刑期滿執行完畢。詎仍不知
    悔改，其對於姓名年籍不詳之成年人所持之SONY ERICSSON
    牌C902型、序號為000000000000000 號（起訴書就末碼誤為
    4 ）行動電話1 支（按該行動電話為丁○○所有，原插用門
    號0000000000號SIM 卡，於98年3 月5 日17時許，在臺中市
    ○區○○○街29號前，遭姓名年籍不詳之人敲開其使用之機
    車置物箱而竊取），雖可預見係來路不明之贓物，竟仍基於
    縱係贓物亦可容任之收受贓物之不確定故意，於98年3 月5
    日至3 月9 日間之某日，向該成年人收受之，旋即在臺中地
    區某處（起訴書係記載臺中縣潭子鄉）將該行動電話交付予
    乙○○。乙○○亦有該行動電話係來路不明之贓物之預見，
    為圖使用之便利，仍基於縱係贓物亦不違背其本意之不確定
    故意而收受之，並自98年3 月9 日起，插用自己申租之門號
    0000000000號SIM 卡使用。嗣於98年4 月22日17時5 分許，
    經警持本院核發之搜索票前往臺中縣潭子鄉○○村○○○街
    85號乙○○住處執行搜索，當場查獲乙○○，並扣得上開屬
    於贓物之行動電話1 支（已發還丁○○）。
二、前開犯罪事實，有下列證據可證：
（一）被告甲○○、乙○○於警詢及偵查中，暨本院審理時所為
      與前揭犯罪事實相符之供述。
（二）證人丁○○於警詢及偵查中之指訴。
（三）彰化縣警察局北斗分局搜索扣押筆錄暨扣押物品目錄表、
      贓物認領保管單、通聯調閱查詢單、和信電訊股份有限公
      司、台灣大哥大查詢資料、遠傳（雙向）通聯紀錄。
（四）被告甲○○雖於98年9 月21日偵查後階段及本院審理時辯
      稱：不知上開行動電話是贓物，伊是於97年農曆過年後（
      偵查中係稱：過年前後）在臺中市○○路的跳蚤市場，以
      新臺幣（下同）3000元買的云云。但其原本於警詢及98年
      9 月21日偵查前階段均辯稱：是證人張瑞雄交給伊的云云
      ，惟證人張瑞雄自98年2 月12日起已在監服刑，絕無可能
      在上開行動電話於98年3 月5 日遭竊後，取得並交付被告
      甲○○，此業據證人張瑞雄於偵查中證述綦詳，並有法務
      部全國檢察官線上查詢刑案人犯在監所最新資料報表（被
      查詢人張瑞雄）可資佐憑。又97年2 月7 日係97年之農曆
      大年初一，而上開行動電話係於將近1 個月後之同年3 月
      5 日始遭竊，被告甲○○辯稱：係97年農曆過年前後，在
      臺中市○○路跳蚤市場購得云云，不僅在時序上仍與上開
      行動電話機失竊之時間扞格，且其所辯稱之購買地點及對
      象，又未能提出任何證據以資佐實，加以被告乙○○於偵
      查中亦供稱：甲○○說上開行動電話是朋友拿給他的等語
      （98年度偵字第14298 號偵查卷，下稱偵查卷，第20頁）
      ，顯與被告甲○○嗣後翻異之辯解相歧，更徵被告甲○○
      改辯稱：是在跳蚤市場購得云云，毫無可信。再者，上開
      行動電話係SONY ERICSSON 牌，為知名廠牌，且證人丁○○於偵查中結證稱：上開行動電話價值1 萬2000元等語（
      偵查卷第10頁），經檢察官上網查詢結果，該款行動電話
      於97年6 月10日甫上市，建議售價為14900 元，於98年12
      月5 日本案起訴前之詢價尚值7400元等情，有Sony  Eric
      sson C902 介紹－手機館ePrice比價王網頁資料附卷可稽
      ，可知上開行動電話實屬高價之物，縱依被告甲○○所辯
      係以3000元買得，價格顯然極不相當。是以被告甲○○自
      姓名年籍不詳之成年人處取得上開行動電話，既未支付合
      理之對價，又未能就該成年人何以會無償提供上開行動電
      話給伊一節提出與事理常情相符之解釋，亦未就來源是否
      正當進行確認，則其主觀上對於上開行動電話係來路不明
      之贓物顯可預見，其空言否認知贓，委不可取。
（五）被告乙○○雖辯稱：伊的手機壞掉，伊弟弟甲○○就拿上
      開行動電話給伊使用，伊不知是贓物，也沒有懷疑自己弟
      弟交付之行動電話會是贓物云云。但其於偵查中已供承：
      「（問：你有無想過從甲○○那邊拿到的手機是贓物？）
      我不是沒想過，但他跟我說是朋友拿的」等語（偵查卷第
      20頁），被告乙○○於本院審理時雖否認於偵查中曾為前
      開供述，但經本院當庭勘驗該次偵訊錄音光碟，發現上開
      筆錄記載與實際錄音、錄影之內容及語意相符，有本院審
      理筆錄在卷可考，堪認前開偵訊筆錄之記載確實可採。再
      者，被告江秉達知悉被告甲○○有竊盜前科，且無任何固
      定工作，而被告甲○○交付之上開行動電話係知名廠牌之
      高價商品，亦已詳如前述，詎被告江秉達於收受上開行動
      電話時，卻未就上開行動電話之來源是否正當加以查明或
      確認，即遽予收受供己使用，其主觀上顯然存有縱使上開
      行動電話係贓物亦可容任之不確定故意，至臻明確。從而
      ，被告乙○○空言否認有知贓，亦無可採。
（六）綜上，被告2 人確實分別犯有如上之收受贓物犯行，事證
      明確，應予論罪科刑。本院審酌被告2 人之素行、犯罪動
      機、目的、手段、所生損害及所得利益，及2 人之智識、
      生活情狀等一切情狀，認分別量處如主文第1 項及第2 項
      所示之刑，已足資懲儆，公訴人就被告甲○○、乙○○分
      別具體求處有期徒刑8 月、6 月，尚嫌過重，併此明。
三、依刑事訴訟法第299 條第1 項前段、第310 條之1 第1 項，
    刑法第349 條第1 項、第47條第1 項、第41條第1 項前段，
    刑法施行法第1 條之1 ，判決如主文。
本案經檢察官丙○○到庭執行職務
中    華    民    國    99    年    1     月    29    日
                    刑事第五庭  法  官  莊嘉蕙
以上正本證明與原本無異
如不服本判決應於收受送達後十日內向本院提出上訴書狀，並應
敘述具體理由；其未敘述上訴理由者，應於上訴期間屆滿後二十
日內向本院補提理由書（均須按他造當事人之人數附繕本）「切
勿逕送上級法院」。
                                書記官  陳怡臻
中    華    民    國    99    年    1     月    29    日
附錄論罪科刑法條
中華民國刑法第349條第1項
收受贓物者，處3 年以下有期徒刑、拘役或5 百元以下罰金。

司法院資訊處製作；財團法人民間司法改革基金會備份。
